# 光伏发电企业升压站分摊费用账务处理

提问人：小团 Xtt 时间：2023-07-24 19:47:21
问题描述：A光伏企业与EPC总包方签订的总包合同约定，EPC总包方承担项目建成后电站接入 330 千伏平川升压站的分摊费用 7000 万元；承担A光伏企业前期获取项目资源承诺当地政府无偿捐赠多辆公交车购置金额 2000 万元。其中 330 千伏平川升压站由第三方建设，当地共计N个光伏企业，均无关联关系，经前期协议约定，由N个光伏企业共同分摊升压站建设费用。
疑问： 1 、升压站分摊费用是否应计入固定资产原值，是否可以理解为，不使用升压站升压，电站建设完成后无法向外输送电力，是否可以看成达到资产预定可使用状态必要支出？但是该部分升压站非A光伏企业建设，后期亦无法取得所有权。若不计入资产原值，具体原因是？应计入哪个会计科目
2 、无偿捐赠公交车购置款是否应计入固定资产原值，该部分公交车所有权在政府，与A光伏企业与EPC总包方无任何关系。若不计入资产原值，具体原因是？应计入哪个会计科目？
期待各位老师予以解答，谢谢。

回答人：chenyiwei
1 、分摊升压站的建设成本，可单独确认为一项长期待摊费用，在该光伏电站的运营期（例如 25 年）内摊销。
2 、如果无偿捐赠公交车是当初取得该项目的前提，则该捐赠支出应计入该光伏电站项目的成本，采用系统、合理的方式分摊计入各项固定资产价值，或者也可以单列一项长期待摊费用。